【裁判字號】    97,訴,1621
【裁判日期】    970912
【裁判案由】    偽證等
【裁判全文】
臺灣板橋地方法院刑事判決              97年度訴字第1621號
公  訴  人  臺灣板橋地方法院檢察署檢察官
被      告  乙○○
                    （現另案於臺灣臺北監獄臺北分監執行）
上列被告因偽證等案件，經檢察官提起公訴（96年度偵字第5282
號），本院依簡式審判程序判決如下：
    主  文
乙○○竊盜，累犯，處有期徒刑拾月；減為有期徒刑伍月。又證
人共同於檢察官偵查時，於案情有重要關係之事項，供前具結，
而為虛偽陳述，累犯，處有期徒刑捌月；減為有期徒刑肆月。應
執行有期徒刑捌月。
    事  實
一、乙○○有偽造文書、偽造貨幣及違反麻醉藥品管理條例、毒
    品危害防制條例、槍砲彈藥刀械管制條例等多項前科。前因
    偽造貨幣案件，經臺灣高等法院以90年度上更一字第590 號
    刑事判決判處有期徒刑三年六月確定；又因施用毒品案件，
    經本院以89年度板簡字第1895號刑事簡易判決判處有期徒刑
    六月確定；及因違反槍砲彈藥刀械管制條例案件，經本院以
    89年度訴字第1830號刑事判決判處有期徒刑一年一月，並由
    臺灣高等法院以90年度上訴字第1483號刑事判決駁回上訴而
    確定；再因偽造文書案件，經本院以91年度易字第1893號刑
    事判決判處有期徒刑三月確定。上開案件嗣經本院以91年度
    聲字第2417號裁定應執行有期徒刑五年一月確定，並於民國
    94年9 月17日縮刑假釋出監，後於95年6 月24日縮刑假釋期
    滿，假釋未經撤銷，視為執行完畢。
二、詎乙○○猶不知悔改，於96年2 月28日至同年3 月2 日間之
    某時，行經臺北縣土城市○○路時，發覺戊○○所有車牌號
    碼為6129-GX 號之自小貨車（登記車主為盛煌鍋爐工程有限
    公司，前於96年2 月12日上午10時許在臺北縣土城市○○路
    44巷內發現遭竊）懸掛己○○所有WN-7921 車號之自小客車
    車牌兩面（登記車主為康文龍，於同年3 月2 日晚間8 時許
    在臺北市○○○路、延平北路口發現遭竊）停放於路旁，且
    鑰匙插在引擎電門開關上，竟意圖為自己不法之所有，以該
    鑰匙發動該自小貨車而竊取之。嗣乙○○於96年3 月2 日深
    夜駕駛上開自小貨車，搭載丙○○、丁○○、甲○○三人沿
    臺北縣土城市○○路往山區駛去，行至同縣新店市○○路45
    之1 號時，因貨車輪胎陷落山溝無法動彈，為巡邏員警發覺
    有異當場查獲，並扣得鑰匙一支等物。
三、詎乙○○明知該車乃係其所竊取之物，且係其駕駛上開自小
    貨車接送丙○○等人，而因駕駛該車至渠等會合地點者顯然
    涉有竊盜罪嫌或贓物罪嫌，竟為求脫罪，而與丙○○、甲○○、丁○○共同基於偽證之犯意聯絡，於96年3 月3 日下午
    5 時24分許在臺灣板橋地方法院檢察署偵查庭接受檢察官訊
    問時，供前具結，就何人駕車至會合地點等與案情有重要關
    係之事項證稱係丙○○將該自小貨車駛至會合地點，且一路
    均為丙○○駕駛等語，而為虛偽之陳述。
四、案經臺灣板橋地方法院檢察署檢察官主動偵查起訴。
    理  由
一、本件被告乙○○所犯係死刑、無期徒刑、最輕本刑為三年以
    上有期徒刑以外之罪，其於準備程序中就被訴事實為有罪之
    陳述，經法官告知簡式審判程序之旨，並聽取公訴人、被告
    及辯護人之意見後，本院業已於97年8 月19日依刑事訴訟法
    第273 條之1 第1 項之規定，合議裁定由受命法官獨任進行
    簡式審判程序。是證人曾美桂、己○○於警詢中所為之證述
    ，及渠等簽名表示指認及具領意思之贓物認領保管單各一紙
    ，雖均係被告以外之人於審判外所為之陳述，然依刑事訴訟
    法第159 條第2 項規定，於簡式審判程序中仍得作為證據，
    合先敘明。
二、前揭事實業據被告乙○○於本院審理中均坦承不諱，核與證
    人曾美桂（戊○○之妻）、己○○於警詢中、證人即同案被
    告丙○○、丁○○、甲○○於偵查中所為之證述相符，並有
    贓物認領保管單、車輛竊盜車牌失竊資料個別查詢報表、車
    輛車牌失竊作業資料、車輛失竊、尋獲電腦輸入單、車牌失
    竊、尋獲電腦輸入單各二份及現場照片二幀附卷可稽，足認
    被告上開不利於己之自白與事實相符。據此，本案事證明確
    ，被告犯行堪以認定。
三、論罪科刑部分：
(一)核被告乙○○所為，係犯刑法第320 條第1 項之竊盜罪及同
    法第168 條之偽證罪。其與同案被告乙○○、丙○○、丁○○等人就所犯偽證罪部分有犯意聯絡、行為分擔，均為共同
    正犯。又犯偽證罪，於所虛偽陳述之案件裁判確定前自白者
    ，減輕或免除其刑，刑法第172 條定有明文。本件被告業已
    於本院審理中自白其偽證犯行，即應依上開規定減輕其刑。
    其所犯上開二罪間犯意各別、行為互殊，應予分論併罰。另
    公訴意旨雖認被告係分別竊取上開自小貨車及車牌，然本件
    依前述證據，僅能證明被告確有竊取該自小貨車及車牌之事
    實，至於竊取之時、地，依證人曾美桂、己○○所述，僅能
    證明渠等係於公訴意旨所指之時、地「發現」遭竊，不能證
    明即為被告自該處所竊取，亦即不能排除係分別遭他人取走
    後停放於上開土城市○○路路邊，而於前揭時間再遭被告一
    次竊走之可能性，依罪疑為有利於被告之原則，即應為有利
    於被告之認定，是公訴意旨此部分之犯罪事實應予更正補充
    ，附此敘明。
(二)被告前因偽造貨幣案件，經臺灣高等法院以90年度上更一字
    第590 號刑事判決判處有期徒刑三年六月確定；又因施用毒
    品案件，經本院以89年度板簡字第1895號刑事簡易判決判處
    有期徒刑六月確定；及因違反槍砲彈藥刀械管制條例案件，
    經本院以89年度訴字第1830號刑事判決判處有期徒刑一年一
    月，並由臺灣高等法院以90年度上訴字第1483號刑事判決駁
    回上訴而確定；再因偽造文書案件，經本院以91年度易字第
    1893號刑事判決判處有期徒刑三月確定。上開案件嗣經本院
    以91年度聲字第2417號裁定應執行有期徒刑五年一月確定，
    並於94年9 月17日縮刑假釋出監，後於95年6 月24日縮刑假
    釋期滿，假釋未經撤銷，視為執行完畢乙節，有臺灣高等法
    院被告前案紀錄表一份在卷可按，其受有期徒刑執行完畢後
    五年內，故意再犯本件有期徒刑以上之竊盜罪及偽證罪，均
    為累犯，應各依刑法第47條第1 項之規定加重其刑。
(三)本院爰審酌被告有上開多項前科，素行非佳，其犯罪之動機
    、目的係為貪圖不法利益及為己脫罪，並因此妨害司法公正
    、耗費國家司法資源，所竊取之自小貨車及車牌之價值，幸
    經追回失物，被害人之損失尚非重大，暨被告犯罪後先矢口
    否認犯行，迄至審判期日時方坦承犯行等一切情狀，分別量
    處如主文所示之刑。又被告係在96年4 月24日前為本案犯行
    ，符合中華民國九十六年罪犯減刑條例所定之減刑要件，爰
    併依該條例第2 條第1 項第3 款規定，各減其刑期二分之一
    ，並依該條例第10條第1 項之規定定其應執行之刑，以示懲
    儆。
(四)至扣案之鑰匙一支，雖係被告為本案犯行所用之物，然被告
    否認為其所有，亦查無其他證據證明確為被告所有之物，即
    與刑法第38條第3 項之規定尚有未合，爰不併諭知沒收，附
    此敘明。
據上論斷，應依刑事訴訟法第273 條之1 第1 項、第299 條第1
項前段，刑法第28條、第320 條第1 項、第168 條、第172 條、
第47條第1 項、第51條第5 款，刑法施行法第1 條之1 第1 項、
第2 項前段，中華民國九十六年罪犯減刑條例第2 條第1 項第3
款、第7 條、第10條第1 項，判決如主文。
本案經檢察官吳宗光到庭執行職務。
中    華    民    國    97    年    9     月    12    日
                  刑事第十四庭  法  官 張紹省
以上正本證明與原本無異。
如不服本判決，應於判決送達後十日內，向本院提出上訴狀。
                                書記官 周雅玲
中    華    民    國    97    年    9     月    24    日
附錄本案論罪科刑法條全文：
中華民國刑法第168條
於執行審判職務之公署審判時或於檢察官偵查時，證人、鑑定人
、通譯於案情有重要關係之事項，供前或供後具結，而為虛偽陳
述者，處七年以下有期徒刑。
中華民國刑法第320條第1項
意圖為自己或第三人不法之所有，而竊取他人之動產者，為竊盜
罪，處五年以下有期徒刑、拘役或五百元以下罰金。


司法院資訊處製作；財團法人民間司法改革基金會備份。
